【裁判字號】    97,簡上,449
【裁判日期】    981030
【裁判案由】    詐欺
【裁判全文】
臺灣臺南地方法院刑事判決             97年度簡上字第449號
上  訴  人  臺灣臺南地方法院檢察署檢察官
被      告  辛○○
                    國民
                    住臺南縣將軍鄉仁和村和巷95號
上列上訴人因被告詐欺案件，不服本院97年度簡字第2968號中華
民國97年10月27日第一審判決（聲請案號：97年度偵字第13758
號），提起上訴（97年度上字第255號）及移送併辦（臺灣臺南
地方法院檢察署97年度偵字第13953號、15875號、15049號、98
年度營偵字第369號、偵字第2976號、臺中地方法院檢察署97年
度偵字第25351號），本院管轄之第二審合議庭判決如下：
    主  文
原判決撤銷。
辛○○共同犯詐欺取財罪，處有期徒刑伍月，如易科罰金，以新
台幣壹仟元折算壹日。
    事  實
一、辛○○於97年5月下旬，經由綽號「阿咪」之林建南介紹加
    入由綽號「陳仔」之丁○○、綽號「斗仔」之林子恩、綽號
    「生阿」之黃文生、林建南、蔡遠志與藏身大陸地區年籍姓
    名不詳綽號「阿發」等人所組成之詐騙集團，辛○○並提供
    其玉山銀行佳里分行（帳號000-0000000000000）及上海商
    業儲蓄銀行永康分行（帳號000-00000000000000）供該集團
    使用，並約定辛○○如依該集團之指示提領被害人所匯之款
    項，則每次可獲得新臺幣（下同）5000元之不法利益，並於
    該集團中擔任車手。辛○○於97年6月間再介紹林坤豫、賴
    俊德二人加入上開集團擔任車手及提供人頭帳戶等職務，辛○○並與該集團約定，如林坤豫、賴俊德二人每至金融金構
    提領1次被害人所匯之款項，則辛○○即可自林建南處獲得
    1000元之不法利益。
二、辛○○與上該詐騙集團成員共同基於為自己不法所有之犯意
    聯絡，由該詐騙集團成員佯稱「方俊明」，於97年6月12日
    14時許，在網路聊天室上向戊○○訛稱香港慈善基金會舉辦
    的賽馬活動，他爭取到一個投資的名額，可獲利40%，慫恿
    戊○○匯錢投資。於97年6月13日下午，該詐騙集團成員又
    撥打電話向戊○○佯稱其係香港馬會附屬香港慈善基金會「
    洪處長」並告知其巳經符合申請資格，要求其儘速匯錢投資
    等語。戊○○經過數天的考慮之後，不疑有詐，遂於同年6
    月18日，至兆豐國際商業銀行新店分行，依「方俊明」指示
    匯出8萬元至上開辛○○玉山銀行佳里分行000-00000000000
    00帳戶內。嗣戊○○查覺有異，始知受騙。
三、案經臺北縣警察局新店分局報由臺灣臺北地方法院檢察署呈
    請臺灣高等法院檢察署檢察長核轉臺灣臺南地方法院檢察署
    偵查後，聲請以簡易判決處刑，及臺灣台南地方法院檢察署
    檢察官、臺灣臺中地方法院檢察署檢察官移送併辦。
    理  由
一、證據能力方面：本件下採之論罪證據，其中證人丁○○於偵
    查中之證述，雖係被告以外之人於審判外之陳述，惟業經具
    結，本院亦查無該等言詞陳述作成時，有何顯不可信之不適
    當情況，且於本院審理中亦到庭接受被告結問，為巳經合法
    調查之證據，依照同法第159條之1第2項之規定，自得採為
    本案認定犯罪事實之證據。證人林子恩、林建南、蔡遠志、
    林坤豫、賴俊德於偵查中之證述，雖均係被告以外之人於審
    判外之陳述，惟業經具結，本院亦查無該等言詞陳述作成時
    ，有何顯不可信之不適當情況，依照同法第159條之1第2項
    之規定，自得採為本案認定犯罪事實之證據。證人戊○○於
    警訊、偵查中之指訴，雖均係被告以外之人於審判外之陳述
    ，惟被告於審判程序調查證據時知其情事，無異議而為辯論
    ，視為同意採為證據，且本院審酌該言詞陳述時作成時之情
    況，尚屬適當，依照同法第159條之5第2項之規定，自得採
    為本案認定犯罪事實之證據。戊○○兆豐國際商業銀行97年
    6月18日國內匯款單申請書、辛○○之玉山銀行佳里分行之
    開戶資料及交易明細表、玉山銀行98年9月16日玉山佳里字
    第0980916003號函，均係從事業務之人於業務上所須製作之
    證明文書，本院查無該等文書製作人於製作時有何出於非自
    由意志及故意登載不實之顯不可信之情況，依照同法第159
    條之4第2款之規定，自均得採為本案認定犯罪事實之證據。
二、認定事實方面：
(一)、訊據被告辛○○對於上開事實，除矢口否認伊有共同詐欺取
    財之犯行，辯稱：伊沒有參與詐欺集團，伊是將伊的玉山銀
    行佳里分行的帳戶借給綽號「陳仔」之人，陳仔是說借用伊
    的帳戶供他朋友匯入款項，伊不知道陳仔會拿伊的帳戶去詐
    欺取財；伊不是車手，伊只有陪同「陳仔」去領過己○○的
    款項，並獲得五千元的代價，其餘都不是伊領取的；伊是幫
    助犯，不是正犯云云外，餘均坦承不諱。
(二)、經查：
  1.被害人戊○○於上開時、地，遭受詐騙經過及匯款八萬元之
    事實，業據證人即被害人戊○○於警訊及偵查中指述綦詳（
    見偵七卷第8、9頁、偵三卷第177頁），並有被告上開玉山
    銀行帳戶之開戶、交易明細資料各乙份（見偵二卷第11、12
    頁）、被害人戊○○兆豐國際商業銀行97年6月18日國內匯
    款單申請書乙紙（見偵八卷第47頁）可資佐證。是此部分之
    事實已堪認定。
  2.被告參與該詐騙集團共同犯罪之事實，業據證人丁○○於本
    院審理中結稱：「（問：如何見過被告？）經由一位林建南
    認識。我是因為報紙上面刊登廣告需要人頭帳戶，林建南介
    紹被告給我；（問：被告辛○○給你幾個帳戶？）兩個帳戶
    。被告辛○○是將兩個帳戶交給林建南，再由林建南轉交給
    我，使用完畢之後我又將這兩個帳戶還給林建南；（問：林
    建南把帳戶交給你之後，由誰去領錢？）是我與林建南及被
    告辛○○一起去銀行領錢，我一個人則在外面等候，由被告
    辛○○及林建南進銀行領錢，錢交給我之後我匯入綽號「阿
    發」指定之帳戶內；（問：你是否可以確認去銀行領錢時被
    告辛○○均在場？）大部分被告辛○○都在場；（問：被告
    辛○○何時加入你們詐騙集團？）時間無法確定，最準確的
    時間是被告辛○○帳戶第一次提領被害人款項時往前推算；
    （問：你確定被告辛○○不僅提供帳戶而已，尚有參與擔任
    車手提領款項並獲得一定比例之報酬？）是的」等語在卷（
    見本院卷第79、80頁），核與證人林子恩於於偵查中結稱：
    「（問：附表編號1至編號19等人照片供你指認，有那些人
    是你所屬詐騙集團成員？）編號1就是丁○○、編號2是我本
    人、編號3說是綽號「阿美仔」之林政宏、編號4就是綽號「
    阿咪」之林建南、編號5說是黃文生、編號6是李世靜、編號
    8是辛○○、編號9是林坤豫、編號10是盧俊宏、其餘的我都
    沒印象。我有陪過編號六及編號十的人去銀行領錢，編號八
    也有去領過一次，編號九的人我印象比較不深刻，因為都是
    阿咪帶進去銀行的我只有匆匆看過一眼而已」等語（見偵三
    卷第20、21頁）；證人林建南於偵查中結稱：「（問：你是
    否還有幫忙丁○○等人收集人頭帳戶？）丁○○有要我幫忙
    找人來開戶，我後來幫忙找了附表編號5的黃文生及編號8的
    辛○○給丁○○，丁○○會要他們去開戶。另外編號9的林
    坤豫及編號14的賴俊德都是辛○○介紹的；（問：你曾與附
    表所示之何人去領過錢？）我曾與編號5黃文生、編號6李世
    靜、編號8辛○○、編號9林坤豫、編號10盧俊宏一起到櫃檯
    提領現金過，另外有一次是我與陳仔在銀行外面等，由編號
    14的賴俊德自己到櫃檯提領；（問：辛○○因為介紹林坤豫
    及賴俊德加入你們集團獲得多少介紹費用？）看林坤豫用幾
    個帳戶提領幾次，我就每次會給辛○○一千元」等語（見偵
    三卷第49、223頁）；證人蔡遠志於警訊中證稱：「（問：
    警方再次提供犯罪嫌疑人指認相片供你指認，你是否能再指
    認出『董仔』詐騙集團成員？）編號 (l)丁○○、編號 (2)
    林子恩、編號 (4)林建南、編號 (5)黃文生、編號 (8)辛○○、編號 (9)林坤豫等6人；（問：丁○○、林子恩、林建
    南、黃文生、辛○○、林坤豫等6人在集團內職務及分工事
    項？）丁○○就是眾人口中『董仔』、負責集團工作分配及
    詐騙款項運用，林子恩是丁○○『董仔』的隨從及負責向車
    手收取領取的現金，林建南直接聽令丁○○的指示，林建南
    接獲指示後再打電話通知各車手行動，我與黃文生、辛○○
    、林坤豫都是聽從林建南的指揮去提領詐騙款項，林建南也
    有在擔任車手，黃文生、辛○○、林坤豫都是擔任集團車手
    工作，負責到各銀行、提款機提領詐騙款項」等語，（見偵
    三卷第65 -1頁）及於偵查中結稱：「（問：附表編號八及
    編號九各是何人？）附表編號八的人的本名我不知道，但是
    他的綽號叫「順仔」，編號九的人我也不知道他本名但是他
    綽號好像叫「阿坤」，這兩個人都是跟我一樣就是提供帳戶
    及配合林建南及黃文生的指示去銀行及提款機領錢的人。因
    為每次我要去領錢的時後都是從富都大廈出發，「順仔」及
    「阿坤」也都是一起從富都大廈出發，「順仔」及「阿坤」
    與林建南會坐同一台計程車出發去領錢，我、黃文生及編號
    二號的人（林子恩）會坐同一台計程車去領錢，我們領完錢
    之後，全部的人都會回到富都大廈集合，集合的時候有聽到
    「順仔」及「阿坤」的對話所以我才知道的，每次領完錢之
    後，都由林建南在富都大廈發每人五千元的工錢；（問：你
    、黃文生、編號八號、九號的人每次領錢之前都會先在富都
    大廈集合？）是。領完之後就會回到富都大廈領走路工五千
    元」等語（見偵三卷第58、59、62頁）；證人林坤豫於偵查
    中結稱：「（問：與詐欺集團的成員如何分工？）九十七年
    五月底，我朋友辛○○介紹，他打電話問有帳戶可以使用，
    他的朋友有一筆款項要匯進來，叫我幫他提領。六月初我才
    和林建南在金華路與民生路口見面。林建南事前有聯絡我說
    要領錢，提領當天在金華路與文賢路口會合，再一同去要提
    領的銀行，指認表的四、五、八號 (辛○○)是在金華路與
    文賢路口會合，一、二號是在我們一起到銀行時才出現，我
    提領完之後，就將錢交給林建南，離開銀行一同回到金華路
    與文賢路口後，林建南會給我五千元；（問：辛○○呢？）
    他有去別家銀行領錢，但我在車上等」等語（見偵三卷第
    116頁），及證人賴俊德於偵查中結稱：「（問：你認不認
    識一個叫辛○○的人？）我認識一個叫陳豐順的人，他有介
    紹我一個賺錢的工作，就是叫我去幫他領錢，他說是洗錢的
    工作叫我多辦幾本帳戶，每次領錢的話，一本帳戶可以領五
    千元，陳豐順有介紹一個叫「阿咪」的人跟我認識，「阿咪
    」一直在跟我遊說說他欠他董事長的錢，他姊姊要寄錢給他
    ，讓阿咪還債務，所以我就拿出我的第一銀行帳戶讓阿咪的
    姊姊匯款，97年6月底阿咪的姊姊匯款進來之後，阿咪就跟
    我一起去領，領的時候剛好是銀行下班的時候，領完之後，
    阿咪拿走一萬二千元，阿咪說35萬元先放在我那裡，第二天
    阿咪才向我拿走35萬元，拿走之後就沒有消息了；（問：[
    提示警卷第183頁照片所示]上面的人誰是你所說的陳豐順？
    ）八號。而我所說的阿咪是四號」等語（見偵三卷第207、
    208）相符。足見被告有加入該集團，且提供其帳戶予該集
    團，並有配合領款，擔任車手及介紹林坤預、賴俊德等二人
    加入該集團等事實。
  3.另被告雖於本院審理中供稱被害人戊○○所匯入之款項非伊
    所領取云云（見本院卷第21頁），及證人丁○○於審理中結
    稱：「（問：97年6月18日被害人戊○○匯入新臺幣8萬元，
    遭你們分四次提領，是由何人提領？[提示97年度偵字第158
    75號卷第95頁玉山銀行交易明細，並告以要旨]）被害人戊○○這八萬元如果是在台中提領的話，就不是被告辛○○所
    提領，但如果在南部臨櫃提領原則上是由林建南與被告辛○○兩人一起去銀行，由被告辛○○領取，如果在南部以提款
    卡方式提領，也是林建南與被告辛○○一起去，但由何人所
    提領我無法確定」等語在卷（見本院卷第80頁），並有玉山
    銀行佳里分行98年9月16日玉山佳里字第0980916003號函附
    卷足憑，足見被害人戊○○之8萬元款項非被告所提領。惟
    按刑法上之共同正犯係指二個以上之行為人，基於共同之行
    為決意，各自分擔實施犯罪行為之一部分，彼此以其行為互
    為補充，而在犯罪行為之分工與角色分配之協助合作下，共
    同完成犯罪而言，而被告即有加入該詐騙集團，且提供其帳
    戶予該詐騙集團，並有配合領取款項，擔任車手及介紹林坤
    預、賴俊德等二人加入該詐騙集團等情，則即便其未領取該
    款項，亦不妨礙被告與該詐騙集團成員為本案共同正犯之認
    定。是被告上開辯解之詞，自不足為其有利之認定。
  4.綜上各情參互觀之，本件實罪證明確，被告犯行堪以認定，
    其所辯無非事後畏罪卸責之詞，不足採信。
四、核被告所為，係犯刑法第339條第1項之詐欺取財罪嫌。又被
    告與該詐騙集團成員彼此間，具有犯意連絡及行為分擔，均
    為共同正犯。
五、原審以本件事證明確，對被告論罪科刑，固非無見。惟查，
    檢察官上訴意旨以被告除將其帳戶提供給詐騙集團使用外，
    並有擔任該詐騙集團之車手，即有參與該詐騙集團之分工行
    為，被告所為應係詐欺取財罪之共同正犯等語，指摘原判決
    認定被告僅涉犯幫助共同詐欺罪不當，為有理由，自應由本
    院將原判決撤銷改判，以期適法。
六、爰審酌被告前無犯罪前科（有台灣高等法院被告全國前案紀
    錄表可按），其加入詐騙集團，擔任車手，提供帳戶、配合
    領款及介紹林坤豫、賴俊德等二人加入該詐騙集團，犯後坦
    承其所為，暨該詐騙集團成員以其以其帳戶詐得被害人戊○○之金額僅八萬元等一切情狀，量處如主文所示之刑，並諭
    知易科罰金之折算標準，以資懲儆。
七、退回併辦案件部分：
(一)、臺灣臺南地方法院檢察署97年度偵字第13953號、15875號
    併辦意旨略以：辛○○意圖為自己不法之所有，於97年5月
    下旬加入具有同一犯意之丁○○、林子恩、林建南、黃文生
    等人 (均由鈞院以97年度易字第1940號案件審理中)及大陸
    地區年籍姓名均不詳綽號「阿發」等人所組成之詐騙集團，
    於該集團中擔任車手。該詐騙集團以「投資香港賽馬協會」
    「參加東南亞投資案」、「下注香港賽馬」等名義為詐術，
    向臺灣地區不特定人施詐，辛○○並提供玉山銀行佳里分行
    「辛○○」帳戶 (帳號000-000000000000 0)及上海商業儲
    蓄銀行永康分行「辛○○」帳戶 (帳號000-00000000000000
    )供該集團使用，並約定辛○○如依該集團之指示提領被害
    人所匯之款項，則每次可自丁○○處獲得新臺幣 (下同)500
    0元之不法利益。嗣被害人己○○、壬○○、甲○○、乙○○、癸○○、庚○○、丙○○等人陷於錯誤，而匯款至前開
    二帳戶後 (如附表所示)，辛○○即配合丁○○等人之指示
    ，前往銀行臨櫃或提款機將被害人之款項領出後，交付予丁○○、林子恩，丁○○、林子恩復依「阿發」之指示，匯入
    不明之帳戶。嗣於97年9月17日，丁○○等人在臺中縣豐原
    市○○街240巷12號3樓等處，為警查獲。警復於97年9月19
    日在臺南縣大內鄉大內郵政第90743號後備908旅將辛○○拘
    提到案。因認被告此部分亦涉犯刑法第第28條、第339條第1
    項之共同詐欺取財罪嫌，與本案具有事實上一罪關係，請求
    併辦云云。臺灣臺中地方法院檢察署97年度偵字第25351
    號併辦意旨略以：俊宏明知社會上詐騙案件層出不窮，並可
    預見將自己之銀行帳戶存摺、金融卡提供他人使用，恐遭利
    用作為人頭帳戶，待騙徒對被害人施以詐術得逞致被害人匯
    入款項後，再予提領運用。竟仍基於幫助詐欺之不確定故意
    ，於民國97年6月17日15時許，在臺南市○○路上，以新臺
    幣（下同）5,000元之代價，將其在玉山商業銀行佳里分行
    （下稱玉山銀行佳里分行）開立之帳號0000000000000號帳
    戶之存摺、金融卡、印章及密碼，借與真實姓名、年籍不詳
    ，綽號「陳仔」之成年男子，「陳仔」再交與其他詐騙集團
    成員使用。嗣該詐騙集團取得前揭帳戶資料後，隨基於意圖
    為自己不法所有之犯意聯絡，於97年6月7日晚上10時30分許
    ，先由該詐騙集團中自稱「張華」之成年男子，在網路聊天
    室上向乙○○佯稱可參加東南亞投資案，該投資案獲利豐厚
    ，致乙○○信以為真而陷於錯誤，遂於同年6月12日中午12
    時許，前往玉山銀行臺中分行，並依其指示將6萬元匯往辛○○之前揭玉山銀行佳里分行帳戶內，隨即遭不詳人士提領
    一空。嗣乙○○發覺受騙報警處理後，始查知上情。因認被
    告此部分亦涉犯刑法第30條、第28條、第339條第1項之幫助
    詐欺取財罪嫌，與本案具有想像競合之裁判上一罪關係，請
    求併辦云云。臺灣臺南地方法院檢察署97年度偵字第1504
    9號併辦意旨略以：辛○○（綽號「順仔」）、林建南（綽
    號「阿咪」）、黃文生、蔡遠志、林坤豫（後四人均另行移
    送併辦）與丁○○（綽號「董仔」或「陳仔」，另案提起公
    訴）與藏身大陸地區年籍姓名均不詳綽號「阿發」等人自民
    國97年2月起，共同基於意圖為自己不法所有之詐欺犯意聯
    絡及行為分擔，組成詐騙集團，自民國97年2月起，由丁○○擔任詐騙集團臺灣地區之聯絡人，負責操控旗下之成員收
    購人頭帳戶及提領被害人之匯款（俗稱車手頭），丁○○並
    與大陸地區之「阿發」約定，每筆由丁○○負責提領之贓款
    ，丁○○可獲得10％至15％之不法利益，餘款則匯入「阿發
    」所指定之帳戶。該詐騙集團成員即自97年4月中旬起，向
    己○○以「投資香港賽馬會可獲鉅利」為由施用詐術，致己○○陷於錯誤，而陸續於附表所示時間，依詐騙集團成員之
    指示，匯款入附表所示之金額及帳戶。丁○○並陸續邀集具
    有犯意聯絡之林建南、黃文生加入上開集團，林建南與黃文
    生除分別提供附表編號1及編號4之帳戶外，並配合丁○○之
    指示提領帳戶內被害人所匯之款項，林建南與黃文生各可獲
    得新臺幣（下同）5千元至1萬元不等之不法利益。林建南復
    於97年5月下旬，陸續邀集具有犯意聯絡之辛○○、蔡遠志
    等人加入上開集團，二人並分別提供附表編號6、編號8所示
    個人帳戶供集團使用，且擔任車手依丁○○指示領款，約定
    車手每次提領可獲得5千元之不法利益。辛○○復於97年6月
    邀集具有犯意聯絡之林坤豫加入集團，林坤豫並提供附表編
    號12所示之個人帳戶供集團使用，且擔任車手依丁○○等人
    之指示提領被害人所匯之款項，林坤豫每次提領可獲得5千
    元之不法利益。因認被告此部分亦涉犯刑法第28條、第339
    條第1項之共同詐欺取財罪嫌，與本案具有事實上一罪關係
    ，請求併辦云云。臺灣臺南地方法院檢察署98年度營偵字
    第369號併辦意旨略以：辛○○明知詐騙集團中姓名、年籍
    不詳，綽號「陳仔」之成年男子，向其借用金融帳戶作為他
    人匯錢使用，可能係供詐騙集團為詐欺等犯罪之不法用途，
    竟基於幫助詐欺之不確定故意，於民國97年6月17日15時許
    ，在臺南市○○路上，以新台幣（下同）5000元之代價，將
    其在玉山商業銀行佳里分行（下稱玉山銀行）開設之帳號
    0000000000000號帳戶之存摺、金融卡、印章及密碼，借與
    「陳仔」，「陳仔」再交與其他詐騙集團成員使用。先前該
    詐騙集團中自稱「吳建華」之成年男子，意圖為自己不法之
    所有，自97年5月下旬某日起，在網路聊天室，向桃園縣蘆
    竹鄉之癸○○訛稱參加香港慈善基金會舉辦的賽馬活動中獎
    ，致癸○○不疑有他，遂於同年6月18日，至聯邦商業銀行
    大竹分行，依其指示匯出20萬元至上開玉山銀行帳戶內，嗣
    察覺有異，始知受騙。因認被告此部分亦涉犯刑法第30條、
    第28條、第339條第1項之幫助詐欺取財罪嫌，與本案具有想
    像競合之裁判上一罪關係，請求併辦云云。臺灣臺南地方
    法院檢察署98年度偵字第2976號併辦意旨略以：辛○○明知
    社會上詐騙案件層出不窮，並可預見將自己之銀行帳戶存摺
    、金融卡提供他人使用，恐遭利用作為人頭帳戶，待騙徒對
    被害人施以詐術得逞致被害人匯入款項後，再予提領運用。
    竟仍基於幫助詐欺之不確定故意，於民國97年5月下旬某日
    ，在臺南市○○路上，以新臺幣（下同）3萬元之代價，將
    其在玉山商業銀行佳里分行（下稱玉山銀行）開立之帳號
    0000000000 000號帳戶之存摺、金融卡、印章及密碼，借與
    真實姓名、年籍不詳，綽號「陳仔」之成年男子，「陳仔」
    再交與其他詐騙集團成員使用。嗣該詐騙集團取得前揭帳戶
    資料後，隨基於意圖為自己不法所有之犯意聯絡，先於97年
    5月25日某時，先由該詐騙集團中自稱「吳建華」之成年男
    子，在網路聊天室上向甲○○佯稱可下注賽馬云云，致甲○○信以為真而陷於錯誤，遂於97年6月11日、同年月23日，
    前往桃園市○○路之土地銀行北桃園分行，依其指示分別將
    12萬元、40萬元匯往前揭玉山銀行帳戶內，隨即遭不詳人士
    提領一空。嗣甲○○發覺受騙報警處理後，始查知上情。案
    經經桃園縣政府警察局報告臺灣桃園地方法院檢察署函請臺
    灣高等法院檢察署核轉本署偵辦。因認被告此部分亦涉犯刑
    法第30條、第28條、第339條第1項詐欺取財罪嫌，與本案具
    有想像競合之裁判上一罪關係，請求併辦云云。
(二)、查刑法修正後將連續犯之規定廢除，已改採一罪一罰主義，
    被告上開併案部分之被害人與本案之被害人不同，顯均係該
    詐欺集團另行起意所為，與本案前開論罪科刑部分，並無實
    質上一罪關係存在。故上開併案部分，均無從併辦，自應予
    退由各該檢察署檢察官依法處理。
據上論斷，應依刑事訴訟法第455條之1第1項、第3項、第369條
第1項前段、第364條、第299條第1項前段，刑法第28條、第339
條第1項前段、第41條第1項前段，刑法施行法第1條之1，判決如
主文。
中    華    民    國    98    年    10    月    30    日
                  刑事第十五庭審判長法  官  吳勇輝
                                    法  官  林彥君
                                    法  官  柯顯卿
以上正本證明與原本無異。
不得上訴。
                                    書記官  黃鋕偉
中    華    民    國    98    年    10    月    30    日
附錄所犯法條：
刑法第339條第1項：
意圖為自己或第三人不法之所有，以詐術使人將本人或第三人
之物交付者，處5年以下有期徒刑、拘役或科或併科1千元以下
罰金。


司法院資訊處製作；財團法人民間司法改革基金會備份。
